# 外汇套期保值产品核算处理；

提问人：Erinhuang 时间：2022-04-18 21:36:14
针对人民币升值压力，美元账簿公司人民币负债产生汇兑损失风险；结合银行的保值产品，明确不同产品的核算处理方式以便跟银行确认产品细节；具体包括：举例： 2022 年 4 月 1 日USD对人民币汇率6.36； 4 月 1 日公司产生 636 万CNY负债，记账汇率同 4 月 1 日汇率，即应付账款 636 人CNY（ 100 万USD）；
一、 远期锁汇：
4 月 1 日我司与银行签订一年期 100 万USD的远期结汇产品，约定结汇汇率6.60；（即 2023 年 4 月 1 日我司需卖出 100 万USD，买入 660 万CNY）；
二、 单独买入美元看跌期权：
4 月 1 日我司买入一年期名义本金 100 万USD，执行价格6.40的美元看跌期权； 4 月 1 日支付期权费用 6 万CNY；一年后（ 2023 年 4 月 1 日）如果即期汇率低于6.40，我司可以按照6.40卖出 100 万USD，买入 640 万CNY；如果即期汇率高于或等于6.40，我司可以按照市场价格卖出 100 万USD，买入对应CNY；
问题：在该背景下，分别讨论该笔 636 万人民币负债，三种保值产品的会计核算处理；处理时间点分为： 22 年 4 月 1 日； 22 年 12 月 31 日； 23 年 4 月 1 日；汇率分别为： 22 年 4 月 1 日6.36； 22 年 12月 31 日6.60； 23 年 4 月 1 日：6.80/6.55/6.20三种情况；

回答人：chenyiwei
将该项外币负债和远期合约（或期权）分别作为两项金融工具进行会计处理即可。参考：《中审众环研究 2020 》之“问题4-1-3（远期外汇合约是否可以采用套期会计核算）”。

提问人：Erinhuang 时间：2022-04-21 14:07:14
谢谢陈版主，如果这项业务是为了让公司每期的报表不受汇率波动影响，套期会计可以做到，但是套期会计条件比较严格。但因为该项业务是关联交易，准则中第十一条　企业集团内部交易形成的货币性项目的汇兑收益或损失，不能在合并财务报表中全额抵销的，该货币性项目的外汇风险可以在合并财务报表中指定为被套期项目。
企业集团内部很可能发生的预期交易，按照进行此项交易的主体的记账本位币以外的货币标价（即按外币标价），且相关的外汇风险将影响合并利润或损失的，该外汇风险可以在合并财务报表中指定为被套期项目。这项准则规定是不是说明与关联交易有关的可以更容易被指定为套期会计进行处理呢？那这样的话就可以达到交割前不影响利润表的目的了呢

回答人：chenyiwei
准则该条规定是指合并报表中被抵销的内部交易在合并报表中不能作为被套期项目，并不是关联交易形成的资产负债均不能作为被套期项目。